{
  "dokument_id": "f8167a63-e960-571e-99a2-7329a61535f9",
  "doc_type": "case_attachment",
  "kommune": 4601,
  "tittel": "Referat fra m\u00f8te i arbeidsgruppen 18.02.2025 - h\u00f8ring om arbeidsforhold i BEHO og BBSM",
  "url": "https://bergen.kommune.no/politikere-utvalg/api/fil/bk360/12133535/Referat-fra-mote-i-arbeidsgruppen-18-02-2025-horing-om-arbeidsforhold-i-BEHO-og-BBSM",
  "tekst": " M\u00f8tereferat V\u00e5r referanse: 2023/254589-54 Saksbehandler: Elise St\u00f8ver Dato: 18. februar 2025 Tid: Sted: 18.02.2025 kl. 10.00 Bergen r\u00e5dhus / teams Til stede: Forfall: Christian Haugen (FrP) Elin Brandt \u00c5dlandsvik (INP) Eivind N\u00e6vdal-Bolstad (H) Tom Ove Koteng Monsen (PP) Diane Berbain (SV) Fauzia Hussain Wiik (Ap) Torstein Dahle (R\u00f8dt) Bjarte Bj\u00f8rsvik (MDG) Elise St\u00f8ver, r\u00e5dgiver bystyrets kontor Referat fra m\u00f8te i arbeidsgruppen 18.02.2025 - h\u00f8ring om arbeidsforhold i BEHO og BBSM - Invitasjon til de to f\u00f8rste m\u00f8tene er sendt ut: 18. februar og 4. mars. Flere m\u00f8ter vil bli satt opp etter behov. o Det foresl\u00e5s at arbeidsgruppen ferdigstiller et utkast til program og dokumentasjon til UHSO-m\u00f8tet 12. mars, og at endelig program og dokumentasjon vedtas i UHSO-m\u00f8tet 9. april. o Byr\u00e5dsavdelingene f\u00e5r frist til \u00e5 oversende dokumentasjon til 1. juni 2025 - Det er sendt ut et forslag om dato for h\u00f8ringen: 11. juni 2025 kl. 09:00-16:00. o UFKN har et m\u00f8te i kalender denne datoen. Bystyrets kontor unders\u00f8ker om dette vil ha innvirkning p\u00e5 en eventuell h\u00f8ring p\u00e5 samme dato. - Utvalgsleder har satt opp et tentativt utkast til h\u00f8ringen med bakgrunn i vedtak fra 5. februar samt innspill og erfaringer fra tidligere h\u00f8ring i UHSO om Bj\u00f8rnsonsgate: o Mer tid til sp\u00f8rsm\u00e5l o For mange innlegg med for korte innlegg o For mye dokumentasjon/grunnlagsdokumenter. - Arbeidsgruppen diskuterte h\u00f8ringen med bakgrunn i vedtaket fra UHSO og utvalgsleders forslag til program o Tidsramme ser fint ut, men krever begrensning av innhold o Det ble diskutert hvorvidt det er n\u00f8dvendig med en mer spisset bestilling. Utvalgsleder ser videre p\u00e5 program ift. Gruppens tilbakemeldinger, bl.a.: \u25aa N\u00e5r forekom bruddene, hvor lang tid tok det f\u00f8r dette ble l\u00f8st, hvis de ikke er l\u00f8st \u2013 hvorfor? \u25aa Bygningsmasse er viktig, til tross for at dette ansvaret ligger p\u00e5 etat som ikke ligger under UHSOs ansvarsomr\u00e5de. \u25aa Hvordan planlegger byr\u00e5dsavdelingene \u00e5 l\u00f8se problematikken i fremtiden? \u25aa \u00d8nsker hovedtillitsvalgt fra begge byr\u00e5dsavdelingene \u25aa Kartlegging av problematikk, men ogs\u00e5 fokus p\u00e5 l\u00f8sninger \u25aa Punkt om behov for og anledning til innlegg fra tidligere byr\u00e5der (2017 \u2013 dd.) ble diskutert. \u25aa Hvordan n\u00e5 \u00abned\u00bb til de som opplever problematikken i hverdagen? \u25aa Behov for og \u00f8nske om \u00e5penhet fra alle parter ble diskutert. Arbeidsgruppen skal jobbe videre for \u00e5penhet og at inviterte parter opplever h\u00f8ringen som en trygg arena. - Det foresl\u00e5s at hovedverneombud inviteres til neste m\u00f8te i arbeidsgruppen for \u00e5 f\u00e5 innspill til h\u00f8ringens bestilling av dokumentasjon. - Referat fra m\u00f8tene i arbeidsgruppen legges til saker til gjennomsyn i UHSO. - Utkast til program for h\u00f8ring og bestilling av grunnlagsdokumenter (etter arbeidsgruppens m\u00f8te i mars) legges til saker til gjennomsyn i UHSOs m\u00f8te 12. mars. Bystyrets kontor Elise St\u00f8ver - R\u00e5dgiver Dokumentet er godkjent elektronisk. "
}